# 可转债逾期后的会计处理

提问人：wdxqing 时间：2015-08-14 22:19:34
请教陈版，有一个案例，投资人与一家非上市公司签署了可转换贷款协议，约定贷款到期时可以转换为股份，投资人初始确认时将这个混合工具整体指定为以公允价值计量且其变动计入当期损益的金融资产。但是，到期时借款人没有偿还本金利息，投资人也没有行权转股，那么是否应当将这笔金融资产重分类为贷款及应收款项，并且计提减值准备，以摊余成本进行后续计量呢？准则好像对这种可转债逾期后的会计处理没有说法。多谢！

回答人：chenyiwei
如果当初初始确认时已经“整体指定”过，则后续不能将这笔金融资产重分类为贷款及应收款项。应按金融工具确认和计量准则第三十六、三十七条的规定处理。